【裁判字號】    97,裁,3755
【裁判日期】    970724
【裁判案由】    營利事業所得稅
【裁判全文】
最  高  行  政  法  院  裁  定
                                      97年度裁字第3755號
上  訴  人  羅馬視聽歌唱
代  表  人  甲○○
被 上訴 人  財政部臺灣省南區國稅局
代  表  人  乙○○
上列當事人間營利事業所得稅事件，上訴人對於中華民國97年3
月31日高雄高等行政法院96年度訴字第924號判決，提起上訴，
本院裁定如下：
    主  文
上訴駁回。
上訴審訴訟費用由上訴人負擔。
    理  由
一、按對於高等行政法院判決之上訴，非以其違背法令為理由，
    不得為之，行政訴訟法第242條定有明文。依同法第243條第
    1項規定，判決不適用法規或適用不當者，為違背法令；而
    判決有同條第2項所列各款情形之一者，為當然違背法令。
    是當事人對於高等行政法院判決上訴，如依行政訴訟法第24
    3條第1項規定，以高等行政法院判決有不適用法規或適用不
    當為理由時，其上訴狀或理由書應有具體之指摘，並揭示該
    法規之條項或其內容；若係成文法以外之法則，應揭示該法
    則之旨趣；倘為司法院解釋或本院之判例，則應揭示該判解
    之字號或其內容。如以行政訴訟法第243條第2項所列各款情
    形為理由時，其上訴狀或理由書，應揭示合於該條項各款之
    事實。上訴狀或理由書如未依此項方法表明，或其所表明者
    與上開法條規定不合時，即難認為已對高等行政法院判決之
    違背法令有具體之指摘，其上訴自難認為合法。
二、本件上訴人對於高等行政法院判決上訴，主張：原判決違反
    大法官會議解釋第607號、第420號、第496號、第500號、第
    218號、第356號、第503號、第275號解釋所揭示之內容，以
    及憲法第80條及營業稅法第41條第1項第2款、稅捐稽徵法第
    12條、第19條之規定，有判決不備理由之違法。且原判決不
    採信起訴書及有利上訴人之事證，全盤採信被上訴人答辯，
    顯係違反採證法則且有判決不備理由之違法。又原判決僅以
    「本件事證已臻明確，兩造其餘攻防方法與本判決結果不生
    影響」，抹殺上訴人其餘主張，未於判決理由內敘明何以不
    採納之理由，自有判決不備理由之違法云云。本院按原判決
    認上訴人羅馬視聽歌唱原係獨資之營利事業，自民國87年6
    月5日起變更為合夥組織，負責人迭有變動，91年5月7日變
    更負責人為甲○○，本件原處分即上訴人89年度營利事業所
    得稅稅額繳款書所載內容，係載明「營利事業名稱：羅馬視
    聽歌唱；負責人姓名：甲○○」，原處分核課之對象係為「
    羅馬視聽歌唱」，亦即合夥全體，甲○○並非本件核課處分
    之對象，僅因其係負責人，故乃於「負責人姓名」一欄載明
    為「甲○○」，並按稅捐稽徵法第19條第1項前段之規定，
    向代表人甲○○為送達，原處分於法並無不合，上訴人主張
    ：上訴人係屬合夥組織，並非獨資，既以合夥財產為合夥人
    全體公同共有，自應以全體合夥人為納稅義務人，然竟對負
    責人甲○○一人補徵本件營利事業所得稅，自屬違誤云云，
    容有誤解，業於理由中詳加論述，上訴人雖以原判決有違背
    法令為由，惟核其上訴狀內容，係就原審取捨證據、認定事
    實之職權行使，指摘其為不當，並就原審已論斷者，泛言未
    論斷，或就原審所為論斷，泛言其論斷矛盾，而非具體表明
    合於不適用法規、適用法規不當、或行政訴訟法第243條第2
    項所列各款之情形，難認對該判決之如何違背法令已有具體
    之指摘。依首開規定及說明，應認其上訴為不合法。
三、據上論結，本件上訴為不合法。依行政訴訟法第249條第1項
    前段、第104條、民事訴訟法第95條、第78條，裁定如主文
    。
中    華    民    國    97    年    7     月    24    日
                    最高行政法院第五庭
                        審判長法官  劉  鑫  楨
                              法官  王  德  麟
                              法官  黃  淑  玲
                              法官  劉  介  中
                              法官  吳  慧  娟
以  上  正  本  證  明  與  原  本  無  異
中    華    民    國    97    年    7     月    24    日
                              書記官  王  史  民


司法院資訊處製作；財團法人民間司法改革基金會備份。
